Minutes et répertoires du notaire Louis François de SAINT-PAUL, 20 août 1768 - 13 mars 1783 (étude XIX)
Archives nationales
- Minutes de Louis François de SAINT-PAUL, 1768 - 31 mars 1783; MC/ET/XIX/787 - MC/ET/XIX/858
  - Minutes. 1781, juin, juin 1781; MC/ET/XIX/848
    - Dépôt de pièces famille Saint-Paul, 15 juin 1781; MC/ET/XIX/848
      acte d'état civil; dépôt de pièces; Saint-Paul, Angélique-Hélène-Restitue de; Saint-Paul, Louis-Félicien de; Cappel, Marie-Anne; Cochepin, Louis-Claude; Cochepin, Claude; Rely, Anne-Madeleine
    - Dépôt du mortuaire de dame Marie Josèphe de Perthuis, épouse de monsieur Jacques Petit de Captot, écuyer, paroisse de Saint Martin de Camteleu, diocèse de Rouen, 15 juin 1781; MC/ET/XIX/848
      acte d'état civil; dépôt de pièces; Perthuis, Marie-Josèphe de; Petit de Captot, Jacques
  - Minutes. 1781, juillet, juillet 1781; MC/ET/XIX/849
    - Dépôt de pièces famille Marguery, 19 juillet 1781; MC/ET/XIX/849
      Dépôt du mortuaire de la demoiselle Anne Françoise Marguery, hôpital général des Vallides de Rouen. - Notoriété constatant les héritiers de la demoiselle Anne Françoise Marguerit
      acte d'état civil; dépôt de pièces; notoriété; dépôt de pièces; Marguery, Anne-Françoise; Marguerit, Anne-Françoise
    - Dépôt de pièces famille Gilbert, 19 juillet 1781; MC/ET/XIX/849
      Dépôt du baptistaire de Jullien Gilbert, paroisse Saint Louis de Brest. - Dépôt du baptistaire de dame Françoise Gilbert, paroisse Saint Louis de Brest. - Notoriété constatant les héritiers du sieur Jean Nicot, maître arquebusier au port de Brest. - Dépôt du mortuaire du sieur Jean Nicot, époux de demoiselle Jeanne Perrine Goyer Monnerye, paroisse Saint Louis de Brest, évêché de Léon de Bretagne
      acte d'état civil; dépôt de pièces; notoriété; Gilbert, Jullien; Gilbert, Françoise; Nicot, Jean; Goyer-Monnerye, Jeanne-Perrine; militaire
  - Minutes. 1781, août, août 1781; MC/ET/XIX/850
    - Dépôt de pièces famille Maffre, 3 août 1781; MC/ET/XIX/850
      Dépôt du mortuaire du sieur Antoine Maffre, bourgeois du village de Lescaretes, paroisse de Ladinhac. - dépôt acte célébration de mariage entre Etienne Delzous et Marie Maffre, paroisse Notre dame d'Aurillac. - testament déposé du sieur Hugues Maffre, conseiller au baillage et siège présidial d'Aurillac. - Dépôt du mortuaire du sieur Hugues Maffre, église paroissiale Notre dame d'Aurillac. - Notoriété constatant que Hugues Maffre est l'héritier de son père Antoine Maffre. - contrat de mariage déposé entre Etienne Delzous et Marie Maffre
      dépôt de pièces; acte d'état civil; testament; notoriété; contrat de mariage; Maffre, Antoine; Delzous, Etienne; Maffre, Marie; Maffre, Hugues
    - Dépôt de pièces famille Le Gras, 6 août 1781; MC/ET/XIX/850
      testament déposé de Gabriel Le Gras, palefrenier vétéran de la petite écurie du Roy à Versailles. - Dépôt du mortuaire de Gabriel Le Gras, église royale et paroissiale de Versailles
      testament; dépôt de pièces; acte d'état civil; dépôt de pièces; dépôt de pièces; Versailles (Yvelines); Le Gras, Gabriel
    - Dépôt de pièces famille Chapelain, 8 août 1781; MC/ET/XIX/850
      Notoriété constatant les héritiers de Marie Anne Chapelain, épouse de Claude Mancart. - Dépôt du mortuaire de Jean Rochais, vigneron, paroisse Saint Germain de Gagny. - Dépôt du mortuaire de François Rochais, plâtrier, paroisse Saint Germain de Gagny. - Dépôt du mortuaire de Marie Louise Chapelain, épouse de Nicolas Guisson, paroisse Saint Germain de Gagny. - Dépôt du mortuaire de Marie Anne Chapelain, épouse de Claude Mancart, paroisse de Neuilly sur Marne, diocèse de Paris. - Dépôt du baptistaire de Jean Rochais, fils de Jean Rochais, premier du nom, et de Marie Louise Chappelain, paroisse de Gagny, diocèse de Paris
      notoriété; acte d'état civil; dépôt de pièces; Chapelain, Marie-Anne; Mancart, Claude; Rochais, Jean; Rochais, François; Chapelain, Marie-Louise; Guisson, Nicolas; Rochais, Jean (premier du nom); viticulteur
    - Dépôt de pièces famille Epoigny, 17 août 1781; MC/ET/XIX/850
      Acte mortuaire déposé de Claude Epoigny, conseiller du Roy, contrôleur au grenier à sel, époux de Madeleine Dominique Tarbé. - Notoriété constatant les héritiers de Claude Epoigny
      inventaire après décès; notoriété; acte d'état civil; dépôt de pièces; Saint-Germain-en-Laye (Yvelines); Epoigny, Claude; Tarbe, Madeleine-Dominique
    - Dépôt de pièces famille Menu, 27 août 1781; MC/ET/XIX/850
      dépôt acte célébration de mariage entre Nicolas Jean Noël Menu, conseiller du Roy, procureur au grenier à sel de Poissy, fils majeur de feu Nicolas Menu et de Margueritte Jourdain, et Clotilde Claire Ribot de Montroty, fille mineure de feu Simon Ribot de Montroty et de feue Claire Françoise Pollet, paroisse royale de Saint Germain en Laye. - dépôt acte célébration de mariage entre François Grand, marchand épicier confiseur, fils majeur d'Etienne Grand, ancien marchand, bourgeois de la ville de Lyon, et de Anne Gabriel, et de demoiselle Marie Henriette Charlotte Ribot de Montroty, fille majeure de feu Simon Nicolas Ribot de Montroty et de feue Claire Françoise Pollet. - Dépôt du mortuaire de Françoise Suzanne Ribot de Montroty, épouse de Jean Toussaint Gaury, paroisse royale de Saint Germain en Laye. - Notoriété constatant les héritiers de la dame Françoise Suzanne Ribot de Montroty, épouse du sieur Jean Gaury
      dépôt de pièces; acte d'état civil; notoriété; Poissy (Yvelines); Lyon (Rhône); Saint-Germain-en-Laye (Yvelines); Menu, Nicolas-Jean-Noël; Ribot de Montroty, Clotilde-Claire; Menu, Nicolas; Jourdain, Margueritte; Ribot de Montroty, Simon; Pollet, Claire-Françoise; Grand, François; Ribot de Montroty, Marie-Henriette-Charlotte; Grand, Etienne; Gabriel, Anne; Ribot de Montroty, Simon-Nicolas; Ribot de Montroty, Françoise-Suzanne; Gaury, Jean-Toussaint; commerçant; commerçant
    - Dépôt de pièces famille Lasne, 30 août 1781; MC/ET/XIX/850
      Dépôt du mortuaire d'Anne Lasne, épouse de Nicolas Yardin, manouvrier, paroisse de Sainte Bénigne d'Amborville [Ambonville, 52] diocèse de Langres. - Notoriété constatant les héritiers d'Anne Lasne
      acte d'état civil; dépôt de pièces; notoriété; dépôt de pièces; Lasne, Anne; Yardin, Nicolas; journalier
  - Minutes. 1781, septembre - décembre, septembre - décembre 1781; MC/ET/XIX/851
    - Dépôt de pièces famille Gramain-Chaumard, 2 septembre 1781; MC/ET/XIX/851
      Dépôt du mortuaire de Marie Gramain Chaumard, fille mineure de feu Edme Gramain Chaumard, et de Marie Magdeleine Le Boeuf, paroisse de Saint Eracle de Baloy, diocèse de Sens, juridiction de Provins, généraliste de Paris, élection de Montereau Fault Yonne. - Notoriété constatant les héritiers de Marie Gramain Chaumard. -dépôt acte célébration de mariage entre Pierre Gramain Chaumard, fils mineur de feu Edme Gramain Chaumard et de Marie Madeleine Le Boeuf, et Marie Thérèse Brézard, veuve en premières noces de Philippe Régnier, cordonnier, paroisse Notre dame de Chésy, diocèse de Sens. - Iacte mortuaire déposé d'Anne Gramain Chaumard, épouse du sieur Louis Leroy. -dépôt acte célébration de mariage entre Jacques Mathieu Hardellet, fils mineur de Jean Hardellet, manoeuvre, et de feue Marie Hardy, et Marguerite Gramain Chaumard, fille majeure d'Edme Gramain Chaumard, manoeuvre et de Anne Pelletier, paroisse Saint Denis Les Sens. - Dépôt du baptistaire de Marie Gramain, fille de Edme Gramain Chaumard et de Madeleine Le Boeuf, paroisse de Bazoches lès Bray s/Seine, diocèse de Sens [Bray-sur-Seine est chef de canton et regroupe 23 communes dont Bazoches-lès-Bray, 89]
      notoriété; dépôt de pièces; acte d'état civil; acte d'état civil; dépôt de pièces; Gramain-Chaumard, Marie; Gramain-Chaumard, Edme; Le Boeuf, Marie-Magdeleine; Gramain-Chaumard, Pierre; Brezard, Marie-Thérèse; Regnier, Philippe; Gramain-Chaumard, Anne; Hardellet, Jacques-Mathieu; Leroy, Louis; Gramain-Chaumard, Marguerite; Hardellet, Jean; Hardy, Marie; Pelletier, Anne; Gramain, Marie; cordonnier
    - Dépôt de pièces famille Le Clere de Juvigny, 12 septembre 1781; MC/ET/XIX/851
      Dépôt du mortuaire de Pierre Le Clère de Juvigny, officier, époux de Marguerite Le Clère, paroisse Saint Eusèbe de la ville d'Auxerre. - Dépôt du mortuaire de Edme Pierre Le Clere de Juvigny, capitaine de cavalerie, paroisse d'Alluye. - Notoriété constatant les héritiers des sieur Pierre et Edme Le Clere de Juvigny
      acte d'état civil; dépôt de pièces; notoriété; dépôt de pièces; Le Clere de Juvigny, Pierre; Le Clere, Marguerite; Le Clere de Juvigny, Edme-Pierre
    - Dépôt de pièces famille Begin d'orgeux, 12 septembre 1781; MC/ET/XIX/851
      contrat de mariage déposé entre Jean Marie Begin, fils de feu Jacques Begin d'Orgeux et de Marie Léauté de Grissey, écuyer, seigneur d'Orgeux, conseiller au parlement de Bourgogne, et demoiselle Pierrette Burignot, fille mineure d'Etienne Burignot, écuyer, lieutenant général honoraire au baillage et siège présidial de Chalon, et de dame Jeanne Delafolie. -dépôt acte célébration de mariage entre Jean Marie Begin, fils de feu Jacques Begin d'Orgeux et de Marie Léauté de Grissey, écuyer, seigneur d'Orgeux, conseiller au parlement de Bourgogne, et demoiselle Pierrette Burignot, fille mineure d'Etienne Burignot, écuyer, lieutenant général honoraire au bailliage et siège présidial de Châlons, et de dame Jeanne Delafolie, en l'église cathédrale de Saint Vincent de Châlons sur Saône
      contrat de mariage; dépôt de pièces; acte d'état civil; dépôt de pièces; Begin, Jean-Marie; Burignot, Pierrette; Begin d'Orgeux, Jacques; Leaute de Grissey, Marie; Burignot, Etienne; Delafolie, Jeanne; Leaute de Grissey, Marie
    - Dépôt de pièces famille Tillette de Dructel, 29 septembre 1781; MC/ET/XIX/851
      Dépôt du mortuaire de la demoiselle Thérèse Tillette de Dructel. - testament déposé de la demoiselle Thérèse Tillette de Dructel. - Notoriété constatant les héritiers de la demoiselle Thérèse Tillette de Dructel
      acte d'état civil; dépôt de pièces; testament; dépôt de pièces; notoriété; dépôt de pièces; Tillette de Dructel, Thérèse
    - Dépôt de pièces famille Richard, 12 novembre 1781; MC/ET/XIX/851
      Dépôt du baptistaire de Marie Magdelaine Richard, fille de Pierre Richard, maître couverturier, et de Nicole Goulin, paroisse Saint Denis de la ville et diocèse de Rheims. - Dépôt du baptistaire de Catherine Richard, fille de Pierre Richard, maître couverturier, et de Nicole Goulin, paroisse Saint Denis de la ville et diocèse de Rheims. - Dépôt du baptistaire de Nicaise Richard, fils de Pierre Richard, maître couverturier, et de Nicole Goulin, paroisse Saint Denis de la ville et diocèse de Rheims. - Dépôt du baptistaire de Joseph Richard, fils de Pierre Richard, maître couverturier, et de Nicole Goulin, paroisse Saint Denis de la ville et diocèse de Rheims. - Dépôt du baptistaire de Etienne Rémy Richard, fils de Pierre Richard, maître couverturier, et de Nicole Goulin, paroisse Saint Denis de la ville et diocèse de Rheims. - Dépôt du baptistaire de Jeanne Catherine Richard, fille de Pierre Richard, maître couverturier, et de Nicole Goulin, paroisse Saint Etienne de la ville et diocèse de Rheims. - Dépôt du mortuaire de Etienne Rémi Richard, fils de Pierre Richard, maître couverturier, et de Nicole Goulin, paroisse Saint Etienne de la ville et diocèse de Rheims. - dépôt acte célébration de mariage entre Jean Henri Klein, en françois, Petit et Jeanne Catherine Richard, paroisse Saint Etienne de la ville et diocèse de Rheims. -Notoriété constatant le nombre des héritiers de Etienne Rémi Richard: Marie Madelaine Richard, femme de Nicolas Guyotin, maître couverturier à Reims et Catherine Richard, femme de Charles Antoine Commun, maréchal à Reims et Nicaise Richard, aussi maître couverturier à Reims et Jean Joseph Richard, maître couverturier à Reims et Catherine Richard, fille mineure et femme de Jean Henry Klein, dit Petit en françois, maître vitrier à Reims, ses frères et sœurs
      acte d'état civil; dépôt de pièces; acte d'état civil; notoriété; dépôt de pièces; Richard, Marie-Magdelaine; Richard, Pierre; Goulin, Nicole; Richard, Catherine; Richard, Nicaise; Richard, Joseph; Richard, Etienne-Rémy; Richard, Jeanne-Catherine; Klein, Jean-Henri; Guyotin, Nicolas; Commun, Charles-Antoine; Richard, Jean-Joseph; Klein dit Petit, Jean-Henry
    - Dépôt de pièces famille Lefèvre, 19 novembre 1781; MC/ET/XIX/851
      Dépôt du baptistaire de Antoinette Le Fèvre, fille de Antoine Le Fèvre, boulanger, et de Marie Lucas, église paroissiale Saint Etienne du Mont à Paris. -Notoriété en rectification des noms de demoiselle Françoise Antoinette Lefevre, épouse du sieur Jean Ancelle, marchand bourgeois de Paris, et que c'est par erreur, lors du baptistaire de Jean Etienne Ancelle, leur fils, paroisse Saint Louis en l'Isle Notre dame à Paris, elle a été nommée seulement Françoise
      acte d'état civil; dépôt de pièces; notoriété; dépôt de pièces; dépôt de pièces; Le Fevre, Antoinette; Le Fevre, Antoine; Lucas, Marie; Ancelle, Jean; Ancelle, Jean-Etienne; boulanger
    - Dépôt de pièces famille Quatrefages, 30 novembre 1781; MC/ET/XIX/851
      Notoriété constatant la dispense de consanguinité au quatrième degré entre François Quatrefages, ancien capitaine d'infanterie et dame Louise Carle, en vue de leur mariage, paroisse de Valleraugue au diocèse d'Alais. - dépôt acte célébration de mariage entre François Quatrefages, ancien capitaine d'infanterie et dame Louise Carle, paroisse de Valleraugue au diocèse d'Alais. - Notoriété constatant le nombre des héritiers de monsieur François Carle: dame Louise Carle, sa fille, veuve de François de Quatrefages. - Dépôt du mortuaire de François Carle, ancien capitaine au régiment d'Auvergne, paroisse de Valleraugue, diocèse d'Alais, dont la sépulture est refusée étant issu de parents convertis
      notoriété; dépôt de pièces; acte d'état civil; notoriété; acte d'état civil; dépôt de pièces; dépôt de pièces; Quatrefages, François; Carle, Louise; Carle, François; officier (armée)
    - Dépôt de pièces famille Berthe, 17 décembre 1781; MC/ET/XIX/851
      Notoriété constatant le nombre des héritiers de Simon Berthe, vigneron à Villetaneuse près Saint-Denis en France: demoiselles Catherine Berthe et Geneviève Berthe, ses deux filles mineures, et dame Marie Catherine Couty, son épouse. - Dépôt du mortuaire de Simon Berthe, vigneron à Villetaneuse près Saint Denis en France, époux de Marie Catherine Couty, paroisse Saint Liphard de Villetaneuse, diocèse de Paris. - Notoriété portant sentance de tutelle et nommant Marie Catherine Couty, tutrice de ses deux filles mineures
      notoriété; acte d'état civil; dépôt de pièces; notoriété; dépôt de pièces; Villetaneuse (Seine-Saint-Denis); Berthe, Simon; Berthe, Catherine; Berthe, Geneviève; Couty, Marie-Catherine; viticulteur
    - Dépôt de pièces famille Royer de Monclot, 19 décembre 1781; MC/ET/XIX/851
      Notoriété constatant le nombre des héritiers de messire Henry Royer baron de Monclot, chevalier de Saint Louis, capitaine du régiment d'infanterie de Saxe: monsieur Charles Henry Royer, baron de Monclot, capitaine de cavallerie au régiment Royal Roussillon, chevalier de Saint Louis et Barbe Angélique Royer de Monclot, épouse de monsieur Louis de Goussencourt, comte de Giverne et demoiselle Louise Catherine Royer de Monclot, fille majeure interdite pour cause de faiblesse d'esprit, ainsi que Alexandrine Marguerite Royer de Monclot. - Acte mortuaire déposé de Henry Royer, baron de Monclot. - Dépôt du mortuaire de demoiselle Yolande Le Royer de Monclot, religieuse à l'abbaye de Paraclet, diocèse d'Amiens. - Dépôt du mortuaire de monsieur Henry Royer, baron de Monclot, chevalier de Saint Louis, seigneur de Champé, paroisse de Vitonville, diocèse de Nancy. - testament déposé de monsieur Henri de Monclot. -Dépôt du baptistaire de demoiselle Alexandrine Marguerite de Monclot, fille de Henry Royer, baron de Monclot, chevalier de Saint Louis, ancien capitaine au régiment de Saxe, et de dame Marie Louise Gaurin de Champé, paroisse Saint Epre, diocèse de Nancy. -Dépôt du baptistaire de demoiselle Louise Catherine de Monclot, fille de Henry Royer, baron de Monclot, chevalier de Saint Louis, ancien capitaine au régiment de Saxe, et de dame Marie Louise Gaurin de Champé, paroisse Saint Epre, diocèse de Nancy. -Dépôt du baptistaire de demoiselle Barbe Angélique de Monclot, fille de Henry Royer, baron de Monclot, chevalier de Saint Louis, ancien capitaine au régiment de Saxe, et de dame Marie Louise Gorin, paroisse de Giberville en Lorraine, diocèse de Nancy.
      Dépôt du baptistaire de Henry Royer, fils de Charles Henry Royer, baron de Monclot chevalier de Saint Louis, ancien capitaine au régiment de Saxe, et de dame Marie Louise Gaurin, paroisse de Giberville en Lorraine, diocèse de Nancy. -Dépôt du baptistaire de Charles Henry de Monclot, fils de Charles Henry Royer de Monclot, écuyer, chevalier de Saint Louis et de dame Yolande Angélique de Harte, paroisse de Giberville en Lorraine, diocèse de Nancy
      notoriété; inventaire après décès; testament; acte d'état civil; dépôt de pièces; Royer, Henry (baron de Monclot, seigneur de Champé); Royer de Monclot, Charles-Henry; Royer de Monclot, Barbe-Angélique; Goussencourt de Giverne, Louis de; Royer de Monclot, Louise-Catherine; Royer de Monclot, Alexandrine-Marguerite; Le Royer de Monclot, Yolande; Monclot, Alexandrine-Marguerite de; Gaurin de Champe, Marie-Louise; Harte, Yolande-Angélique de
  - Minutes. 1782, janvier - mars, janvier - mars 1782; MC/ET/XIX/852
    - Dépôt de pièces famille Charpentier, 20 décembre 1781; MC/ET/XIX/852
      Dépôt du mortuaire de Marie Madelaine Charpentier, fille majeure de feu Philippe Charpentier et de feue Louise Charlotte d'Auvergne, paroisse royale de Saint Germain en Laye, diocèse de Paris. - testament déposé de Marie Madelaine Charpentier
      acte d'état civil; dépôt de pièces; testament; dépôt de pièces; dépôt de pièces; Charpentier, Marie-Madelaine; Charpentier, Philippe; Auvergne, Louise-Charlotte d'
    - Dépôt du mortuaire de Jeanne Malhoste, veuve en secondes noces d'Antoine de Lorme, paroisse Saint Paul de la ville et diocèse d'Orléans, 5 janvier 1782; MC/ET/XIX/852
      acte d'état civil; dépôt de pièces; Malhoste, Jeanne; Lorme, Antoine de
    - Dépôt acte célébration de mariage entre Jean Jacques Fellecoq de la paroisse Notre-Dame du Chemin [Orléans, 45] et Marie Anne Delorme, paroisse Saint Paul de la ville et diocèse d'Orléans, 5 janvier 1782; MC/ET/XIX/852
      dépôt de pièces; acte d'état civil; Fellecoq, Jean-Jacques; Delorme, Marie-Anne
    - Dépôt du baptistaire de Achille Antoine Thomas Havart de Popaincourt, fils de Louis François Thomas Havart de Popaincourt, chevalier, seigneur de Bethencoustel et dame Anne Madelaine Imbert, paroisse Saint Leger d'Argnets, diocèse de Beauvais, 5 janvier 1782; MC/ET/XIX/852
      acte d'état civil; dépôt de pièces; Havart de Popaincourt, Achille-Antoine-Thomas; Havart de Popaincourt de Bethencoustel, Louis-François-Thomas; Imbert, Anne-Madelaine
    - Dépôt du baptistaire et notoriété en rectification des noms du sieur Michel Nicolas Tardif, conseiller du Roy, élu en l'élection de Beaugency qui a été nommé par erreur Michel Tardif au lieu de Michel Nicolas, baptisé en l'église Saint Firmin de Beaugency, fils de Michel Tardif, inspecteur ambulant de la généralité d'Orléans et de dame Françoise Rousselet, 8 janvier 1782; MC/ET/XIX/852
      acte d'état civil; dépôt de pièces; notoriété; dépôt de pièces; Tardif, Michel-Nicolas; Tardif, Michel; Rousselet, Françoise
    - Dépôt de pièces famille Aimedieu-Galeau, 9 janvier 1782; MC/ET/XIX/852
      Notoriété constatant le nombre des héritiers de François Aimedieu Galeau: dame Madelaine Aimedieu Galeau, épouse de monsieur Philippe Poujaud, l'un des fermiers généraux de Sa Majesté, et dame Anne Gabrielle Aimedieu Galleau, épouse de monsieur Henry de Bonal, chevalier de Saint Louis, capitaine des grenadiers au régiment Dauphin, ses deux soeurs. -Dépôt du mortuaire de monsieur Antoine François Aimedieu Galeau, natif de la paroisse Saint André d'Arcq, époux de Charlotte Marie Anne Duval, née paroisse Sainte Marguerite, mariés paroisse Saint Sulpice, décédé église paroissiale Saint Rémy et Saint Paul de la ville de Thinay, diocèse de Liège
      notoriété; acte d'état civil; dépôt de pièces; dépôt de pièces; Aimedieu-Galeau, François; Aimedieu-Galeau, Madelaine; Poujaud, Philippe; Aimedieu-Galleau, Anne-Gabrielle; Bonal, Henry de; Aimedieu-Galeau, Antoine-François; Duval, Charlotte-Marie-Anne
    - Dépôt du baptistaire de Claude Paire; Payre, fils de Claude Paire; Payre et de Pierette Lalande, paroisse Saint Just en Chevalet, diocèse de Lyon, 10 janvier 1782; MC/ET/XIX/852
      acte d'état civil; dépôt de pièces; Paire; Payre, Claude (second du nom); Paire; Payre, Claude (premier du nom); Lalande, Pierette
    - Dépôt de l'acte de vie de dame Angélique Hélène Restitue de Saint Paul, épouse de monsieur Louis Claude Cochepin, procureur du baillage de Montdidier, 26 janvier 1782; MC/ET/XIX/852
      notoriété; dépôt de pièces; Saint-Paul, Angélique-Hélène-Restitue de; Cochepin, Louis-Claude
    - Dépôt de pièces famille Colas, 26 janvier 1782; MC/ET/XIX/852
      Dépôt du mortuaire de Jean Colas, paroisse Notre dame de la ville de Gray, diocèse de Besançon. - Notoriété constatant les héritiers de Jean Colas: demoiselle Thérèse Colas, épouse du sieur Antoine Leliet, maître en chirurgie, demeurant à Pin
      acte d'état civil; dépôt de pièces; notoriété; dépôt de pièces; dépôt de pièces; Gray (Haute-Saône); Pin (Haute-Saône); Colas, Jean; Colas, Thérèse; Leliet, Antoine; commerçant
    - Notoriété constatant que monsieur Achille Antoine Thomas Havart de Popaincourt, ci-devant lieutenant au régiment provincial de Mantes, et actuellement garde du corps du Roy, de la compagnie de Noaïlles, et qu'il est le fils cadet de maître Louis François Thomas Havart de Popaincourt, chevalier, seigneur de Bethencourt et de dame Anne Madelaine Imbert, baptisé en l'église de Saint Léger d'Agnetz, diocèse de Beauvais, 28 janvier 1782; MC/ET/XIX/852
      notoriété; Havart de Popaincourt, Achille-Antoine-Thomas; Havart de Popaincourt, Louis-François-Thomas (seigneur de Bethencourt); Imbert, Anne-Madelaine
    - Dépôt du l'acte de vie de Jeanne Pillon, veuve du sieur Charles Landrieux, bourgeois de Paris, 4 février 1782; MC/ET/XIX/852
      notoriété; dépôt de pièces; Pillon, Jeanne; Landrieux, Charles
    - Dépôt de pièces famille Martinot, 6 février 1782; MC/ET/XIX/852
      Dépôt du mortuaire de Marie Julie Martinot, fille majeure, église royale et paroissiale Saint Germain l'Auxerrois à Paris. -Acte mortuaire déposé de Marie Julie Martinot à la requête de maître Gabriel Nicolas Martinot, écuyer, ancien avocat au parlement, comme exécuteur des testament et codicile de ladite, et aussi de Claude Martinot, bourgeois de Paris, et de Charlotte Martinot, mineure émancipée
      acte d'état civil; dépôt de pièces; acte d'état civil; dépôt de pièces; dépôt de pièces; Martinot, Marie-Julie; Martinot, Gabriel-Nicolas; Martinot, Claude; Martinot, Charlotte
    - Dépôt de pièces famille de Saxe, 11 février 1782; MC/ET/XIX/852
      Dépôt du mortuaire de Joseph Hyacinthe de Saxe, procureur au parlement de Bretagne et époux de dame Reine Vaubruan Le Masson, paroisse Saint Etienne de la ville et diocèse de Rennes. -. Acte mortuaire déposé de Joseph Hyacinthe de Saxe -
      acte d'état civil; dépôt de pièces; acte d'état civil; dépôt de pièces; dépôt de pièces; Saxe, Joseph-Hyacinthe de; Vaubruan-Le-Masson, Reine
    - Dépôt de pièces famille Normand, 20 février 1782; MC/ET/XIX/852